臺灣臺北地方法院刑事判決　　　　　　 94年度交易字第455號
公　訴　人　臺灣臺北地方法院檢察署檢察官
被　　　告　甲○○
上列被告因過失致死案件，經檢察官提起公訴（93年度偵字第15
116號），本院判決如下：
    主    文
甲○○因過失致人於死，處有期徒刑拾月。
    事    實
一、甲○○明知無駕駛執照之人不得駕駛汽車，且己並未持有汽
    車之駕駛執照，竟仍於民國九十三年八月二十四日上午，無
    照駕駛車牌號碼為ＣＭ—六九五二號自用小客車，由東往西
    沿臺北縣深坑鄉○○路往臺北方向行駛。於當日上午七時二
    分行經臺北縣深坑鄉○○路○段二十五巷與文山路口時，原
　　應注意車前狀況，隨時採取必要之安全措施，且行車速度應
　　依該屬郊外道路路段之速限（即不得超過每小時六十公里）
    ，而當時雖飄細雨，然有日間自然光線，路面鋪裝柏油、無
    缺陷，且無障礙物，視距亦屬良好，當時又無不能注意之情
    事，竟以時速八十公里以上之速度超速行駛，適有丁○○駕
    駛車牌號碼為ＤＯＩ－六六一號輕型機車後並附載其妻戊○○○，沿臺北縣深坑鄉○○路○段二十五巷由北往南方向行
    駛至上揭路口，違反行車管制號誌闖越紅燈欲左轉文山路。
    甲○○因前述疏未注意車前狀況並因超速而煞車不及，其所
    駕駛之上開自小客車車頭撞擊丁○○所駕駛之輕型機車左側
    車身，致丁○○及戊○○○人車倒地，造成戊○○○頭受有
    頭顱骨骨折、第四胸椎骨折、左脛骨、腓骨骨折等傷害，並
    於送至臺北市萬芳醫院前即死亡；另丁○○受有外傷性硬腦
    膜下腔出血，右側血胸、右側鎖骨骨折等傷害，經送臺北市
    萬芳醫院急救後，延至當日十四時四十五分許，仍不治死亡
    。甲○○於肇事後，即委請行經肇事地點之林來興報警後留
    在現場，並於警前往處理時當場承認為肇事者。
二、案經被害人丁○○、戊○○○之子丙○○訴由臺北縣政府警
    察局新店分局報告臺灣臺北地方法院檢察署檢察官偵查起訴
    。
　　理    由
一、訊據被告甲○○對於其並未持有汽車駕駛執照，且於本件事
    發之際未注意車前狀況等情固均承認，惟矢口否認有超速之
    過失行為，辯稱其並未注意車速，不曉得有無超速云云。經
    查，被告並未持有汽車駕駛執照，仍於九十三年八月二十四
    日上午，無照駕駛車牌號碼為ＣＭ—六九五二號自用小客車
    ，由東往西沿臺北縣深坑鄉○○路往臺北方向行駛，並於當
    日上午七時二分行經臺北縣深坑鄉○○路○段二十五巷與文
    山路口時，原應注意車前狀況，隨時採取必要之安全措施而
    當時雖飄細雨，然有日間自然光線，路面鋪裝柏油、無缺陷
    ，且無障礙物，視距亦屬良好，當時又無不能注意之情事，
    竟仍疏於注意，與違反行車管制號誌闖越紅燈欲左轉文山路
    由被害人丁○○所駕駛並附載被害人即丁○○之妻戊○○○
    之車牌號碼為ＤＯＩ－六六一號輕型機車在該處發生車禍，
    致被害人二人人車倒地，並造成被害人戊○○○頭受有頭顱
    骨骨折、第四胸椎骨折、左脛骨、腓骨骨折等傷害，並於送
    至醫院前即死亡；另被害人丁○○受有外傷性硬腦膜下腔出
    血，右側血胸、右側鎖骨骨折等傷害，經送醫後仍不治死亡
    等情，業據證人即現場目睹之林來興證述明確（見臺灣臺北
    地方法院檢察署九十三年度偵字第一五一一六號卷第十二頁
    ），復有現場照片十四幀、道路交通事故現場圖、道路交通
    事故調查報告表、道路交通事故當事人登記聯單各一份及診
    斷證明書二份暨相驗屍體證明書、被害人二人之驗斷書、舉
    發違反道路交通管理是件通知單在卷可稽（分見同上偵卷第
    十六頁至第二十九頁、同署九十三年度相字第五三二號卷第
    四十三頁、第五十二頁至第六十四頁、第五十頁至第五十一
    頁），而被告無照駕駛之事實，除有其遭警舉發無照駕駛之
    上開違反道路交通管理事件通知單外，亦經本院職權上網查
    詢公路監理機關電子閘門系統無誤，有電腦畫面列印資料一
    紙附於本院卷可稽，被告對此亦予承認（見本院九十四年十
    一月二十三日審判筆錄第二頁至第三頁），此情已足認定；
    又本件被告於事發之時，係以超過時速八十公里以上之速度
    超速行駛一情，業據檢察官於偵查中檢附現場光碟片並送至
    具有專業交通鑑定能力之中央警察大學以事故現場重建及事
    故碰撞過程重建之方式鑑定無誤，此有該鑑定報告一份在卷
    可稽（見同上偵卷第五十七頁至第七十七頁），足認被告確
    實有超速行駛之情，其所辯並未注意車速，不曉得有無超速
    云云，並不足採。又本件被害人二人既因被告之過失行為導
    致發生死亡之結果，已如前述，是被告之過失行為與被害人
    二人之死亡結果間亦有相當因果關係，此情同足認定。從而
    本件事證明確，被告犯行已堪認定。
二、按汽車行駛時，駕駛人應注意車前狀況，並隨時採取必要之
    安全措施；且行車速度在郊外道路時速不得超過六十公里，
    道路交通安全規則第九十四條第三項及九十一條第一項第一
    款分別定有明文，是核被告所為，係犯刑法第二百七十六條
    第一項過失致人於死罪。被告一過失行為同時造成被害人丁○○、戊○○○二人發生死亡之結果，為想像競合犯，應依
    刑法第五十五條前段之規定，從一重處斷。被告無駕駛執照
    而駕駛汽車，應依道路交通管理處罰條例第八十六條第一項
    之規定，加重其刑；被告於肇事後，即委請行經肇事地點之
    林來興報警，並於警前往處理時當場承認為肇事者，業據證
    人林來興證述明確，復有道路交通事故肇事人自首情形紀錄
    表一份在卷可稽（分見同上偵卷第十二頁至第十四頁、第三
    十一頁），應依刑法第六十二條前段之規定，減輕其刑，並
    與前述無照駕駛加重部分，依刑法第七十一條第一項之規定
    ，先加後減之。爰審酌因被告之過失導致被害人二人死亡，
    其犯罪所生情節甚為重大、其過失之程度及其他一切情狀，
    量處如主文所示之刑，以示懲儆。
據上論斷，依刑事訴訟法第二百九十九條第一項前段，道路交通
管理處罰條例第八十六條第一項，刑法第二百七十六條第一項、
第五十五條、第六十二條前段，罰金罰鍰提高標準條例第一條前
段，判決如主文。
本案經檢察官乙○○到庭執行職務
中　　華　　民　　國　　94　　年　　11　　月　　30　　日
                  交 通 法 庭審判長法  官  吳靜怡
                                   法  官  李家慧
                                   法  官  吳冠霆
上正本證明與原本無異。
如不服本判決，應於判決送達後10日內向本院提出上訴狀（應抄
附繕本）。告訴人或被害人如對於本判決不服者，應具備理由請
求檢察官上訴，其上訴期間之計算係以檢察官收受判決正本之日
期為準。
                                   書記官  楊文祥
中　　華　　民　　國　　94　　年　　12　　月　 　1　　日
附錄法條：刑法第276條
中華民國刑法第276條
(過失致死罪)
因過失致人於死者，處 2 年以下有期徒刑、拘役或 2 千元以下
罰金。
從事業務之人，因業務上之過失犯前項之罪者，處 5 年以下有期
徒刑或拘役，得併科3千元以下罰金。
